臺灣彰化地方法院刑事判決
110年度易字第229號
公  訴  人  臺灣彰化地方檢察署檢察官
被      告  蔡仁  


上列被告因加重竊盜案件，經檢察官提起公訴（110年度偵字第1
98號），本院判決如下：
    主  文
蔡仁犯刑法第三百二十一條第一項第一、二款之竊盜罪，累犯，
處有期徒刑捌月。 
    犯罪事實
一、蔡仁於民國109年7月17日10時24分許，騎乘車牌號碼000-00
    0號普通重型機車，行經柯家惠位於彰化縣○○鄉○○路○○號詳
    卷）住宅附近時，竟意圖為自己不法之所有，基於竊盜之犯
    意，自緊鄰該住宅旁之廢棄房屋後門進入該廢棄房屋後，走
    至頂樓並踰越該廢棄房屋與柯家惠住宅頂樓間之圍牆而侵入
    柯家惠之住宅頂樓，再持放在頂樓陽台門旁之磚塊，敲破柯
    家惠頂樓玻璃鋁門之玻璃，再伸手穿過該洞口打開鋁門上之
    鎖具，開啟鋁門侵入其內，徒手竊取柯家惠所保管放在該住
    宅2樓房間梳妝臺抽屜內之現金新臺幣（下同）12,000元得
    手。
二、案經柯家惠訴由彰化縣警察局和美分局報告臺灣彰化地方檢
    察署檢察官偵查起訴。
    理  由
一、按「被告以外之人於審判外之陳述，雖不符前4條之規定，
    而經當事人於審判程序同意作為證據，法院審酌該言詞陳述
    或書面陳述作成時之情況，認為適當者，亦得為證據。當事
    人、代理人或辯護人於法院調查證據時，知有第159條第1項
    不得為證據之情形，而未於言詞辯論終結前聲明異議者，視
    為有前項之同意。」，刑事訴訟法第159條之5定有明文。查
    證人柯家惠於警詢之證述，雖屬審判外之陳述，然檢察官、
    被告蔡仁均未爭執其證據能力，本院審酌上開證據均非屬違
    法取得之證據，復經本院於審判期日就上開證據進行調查、
    辯論，依法具有證據能力，合先敘明。
二、訊據被告對於前揭犯罪事實坦承不諱，且經證人柯家惠於警
    詢、偵訊中證述明確，並有卷附監視器畫面翻拍照片、現場
    蒐證照片、車輛詳細資料報表可稽，前揭犯罪事實，應可認
    定，本案事證明確，應依法論科。
三、論罪科刑
（一）核被告所為，係犯刑法第321條第1項第1款、第2款之侵入
      竊盜罪
（二）被告於92年間，因竊盜案件，分別經臺灣桃園地方法院以
      92年度易字第914號判決判處有期徒刑3年，上訴後經臺灣
      高等法院以92年度上易字第2803號判決上訴駁回而確定；
      經臺灣新竹地方法院以92年度易字第390號判決判處有期
      徒刑1年10月，上訴後，經臺灣高等法院以92年度上易字
      第2061號判決上訴駁回而確定，前揭罪刑再經裁定定應執
      行有期徒刑4年6月確定（下稱甲）；另於100年間，因竊
      盜案件，經臺灣苗栗地方法院以99年度訴字第689號判決
      判處有期徒刑1年10月確定（下稱乙）。甲、乙罪刑接續
      執行，於104年9月2日縮刑假釋出監。又於106年間，因竊
      盜案件，分別經臺灣橋頭地方法院以106年度審易字第342
      號判決判處有期徒刑1年、本院以106年度易字第956號判
      決判處有期徒刑7月確定，上開罪刑再經裁定定應執行有
      期徒刑1年4月確定（下稱丙）。前揭假釋經撤銷後，與丙
      罪刑接續執行，再於108年8月28日縮刑假釋出監，於108
      年12月13日縮刑期滿未經撤銷假釋，未執行之刑以已執行
      論等情，有臺灣高等法院被告前案紀錄表可稽，其於受有
      期徒刑執行完畢後，5年以內故意再犯本案有期徒刑以上
      之罪，為累犯。又依司法院釋字第775號解釋意旨，考量
      被告於前案執行完畢後不及1年即再犯本案，且構成累犯
      之前案與本案罪質相同，被告顯未能記取前案刑罰之教訓
      ，足以彰顯被告之刑罰反應能力薄弱，認如加重其所犯法
      定最低本刑，並無使被告所受刑罰超過其應負擔罪責，爰
      依刑法第47條第1項規定，加重其刑。
（三）爰以行為人之責任為基礎，審酌被告不思以正途獲取財物
      ，貪圖不法利益而為本案犯行，所為除對告訴人財產致生
      損失，亦對門戶安全有所危害，並兼衡其犯後坦承犯行，
      且已賠付告訴人12,000元，此有本院電話洽辦公務紀錄單
      5份可稽，暨被告自陳係國中畢業學歷，工作是臨時工，
      與父母同住，母親中風，生活不能自理，家裡開銷大，已
      離婚，有4小孩均已成年等一切情狀，量處如主文所示之
      刑。
（四）被告已賠付告訴人12,000元，已生剝奪犯罪行為人之實際
      犯罪所得之效果，若再予宣告沒收，將有過苛之虞，爰不
      予宣告沒收或追徵。
據上論斷，應依刑事訴訟法第299條第1項前段，刑法第321條第1
項第1款、第2款、第47條第1項，判決如主文。
本案經檢察官蔡勝浩提起公訴，檢察官吳宗穎到庭執行職務。
中    華    民    國    110    年    5    月    17    日
                  刑事第三庭    法  官  蘇品樺
以上正本證明與原本無異。
如不服本判決應於收受判決後20日內向本院提出上訴書狀，並應
敘述具體理由；其未敘述上訴理由者，應於上訴期間屆滿後20日
內向本院補提理由書（均須按他造當事人之人數附繕本）「切勿
逕送上級法院」。
告訴人或被害人對於判決如有不服具備理由請求檢察官上訴者，
其上訴期間之計算係以檢察官收受判決正本之日期為準。
中    華    民    國    110    年    5    月    17    日
                                書記官  林子惠
附錄論罪科刑法條：
中華民國刑法第321條
犯前條第 1 項、第 2 項之罪而有下列情形之一者，處 6 月以
上 5 年以下有期徒刑，得併科 50 萬元以下罰金：
一、侵入住宅或有人居住之建築物、船艦或隱匿其內而犯之。
二、毀越門窗、牆垣或其他安全設備而犯之。
三、攜帶兇器而犯之。
四、結夥三人以上而犯之。
五、乘火災、水災或其他災害之際而犯之。
六、在車站、港埠、航空站或其他供水、陸、空公眾運輸之舟、
    車、航空機內而犯之。
前項之未遂犯罰之。